臺灣桃園地方法院刑事判決　　　　　　100年度簡上字第368號
上　訴　人　鍾乾芳
即　被　告
上列上訴人即被告因竊盜等案件，不服本院中華民國100 年6 月
10日100 年度審簡字第134 號第一審簡易判決（起訴案號：臺灣
桃園地方法院檢察署98年度偵字第30367 號、99年度毒偵字第63
65號），提起上訴，本院管轄之第二審合議庭判決如下：
    主  文
上訴駁回。
    事實及理由
一、本件經本院審理結果，認原審判決以上訴人即被告鍾乾芳犯
    竊盜及施用第二級毒品犯行，均累犯，依刑事訴訟法第449
    條第2 項、第3 項、第454 條第1 項、第455 條之1 第1 項
    ，毒品危害防制條例第10條第2 項，刑法第11條前段、第
    320 條第1 項、第47條第1 項、第41條第1 項前段、第51條
    第5款 ，刑法施行法第1 條之1 第1 項、第2 項前段，逕以
    簡易判決處刑，判處被告鍾乾芳竊盜，累犯，處有期徒刑4
    月，如易科罰金，以新臺幣1000元折算1 日；又施用第二級
    毒品，累犯，處有期徒刑5 月，如易科罰金，以新臺幣1000
    元折算壹日，應執行有期徒刑6 月，如易科罰金，以新臺幣
    1000元折算壹日。核原判決認事用法，尚無不合，量刑亦稱
    妥適，應予維持。本院並就原判決事實及理由補充如下：按
    甲基安非他命為毒品危害防制條例第2 條第2 項第2 款所明
    定之第二級毒品。核被告所為，係犯刑法第320 條第1 項之
    竊盜罪、毒品危害防制條例第10條第2 項之施用第二級毒品
    罪。被告於施用前後持有第二級毒品之低度行為，為其施用
    之高度行為所吸收，均不另論罪。被告所犯上開二罪，犯意
    各別，行為互殊，應予分論併罰。查被告有如原判決事實及
    理由欄一之部分所載之犯罪科刑執行情形，有臺灣高等法院
    被告前案紀錄表一份在卷可稽，其前受有期徒刑執行完畢，
    於五年以內故意再犯本件竊盜、毒品有期徒刑以上之罪，均
    為累犯，均應依刑法第47條第1 項之規定加重其刑。爰審酌
    被告素行不佳，有多次毒品前科，前經觀察、勒戒程序，並
    遭法院判處徒刑，仍不知悔改，繼續沾染毒品惡習，其施用
    毒品行為對於自身危害程度非輕，另被告因一時貪念而恣意
    竊取他人之物，惟所竊得之財物價值非鉅，犯後否認犯行，
    惟被害人已取回上開遭竊財物，以及犯罪之動機、目的、手
    段等一切情狀，量處如原判決主文所示之刑，及易科罰金之
    標準，並定其應執行之刑及易科罰金之標準。其餘本件事實
    、理由及證據均引用原審判決書之記載（詳如附件）。
二、上訴意旨略以：關於毒品部分，原審判決被告施用第二級毒
    品，處有期徒刑5 月，量刑有過重之情事，施用毒品部分以
    尿液檢驗報告為準；竊盜部分，伊以為本件刨冰機係沒有人
    要的，所以伊才拿走，伊沒有要偷竊，請將原判決撤銷，更
    為適當合法之判決等語。
三、關於竊盜部分：
    訊據被告鍾乾芳坦承於99年10月27日下午5 時20分許，進入
    桃園縣平鎮市高雙里2 鄰高山下25號房屋內，並徒手拾取刨
    冰機1 臺等情，然矢口否認有竊盜犯行，辯稱：以為那是廢
    棄房屋，刨冰機是沒有人要的云云。經查：本件被告於99年
    10月27日下午5 時20分許，進入桃園縣平鎮市高雙里2 鄰高
    山下25號房屋內，並徒手拾取刨冰機1 臺，得手後將該刨冰
    機搬出屋外等情，業據被告供承在卷，並據告訴人吳錦榮指
    訴綦詳，復有搜索扣押筆錄、扣押物品目錄表、贓物認領保
    管單各1 份及現場照片6 張附卷可稽，是此部分事實堪予認
    定。被告雖執前詞辯稱該處為廢棄房屋，其以為係沒有人要
    的云云。然該處為一獨立建築物，亦有圍牆，而與外圍道路
    相區隔，顯非公共空間，亦非開放予任何人得隨意進出，此
    有現場照片6 張附卷可稽，是客觀尚可判斷房屋內物品係他
    人置放，屬他人持有中之有主物，尚與隨意棄置於路旁垃圾
    堆之物情形有別，被告就房屋內物應係他人之物乙情，實難
    諉為不知，況被告於警詢時供稱：「我想把廢棄的刨冰機拿
    到資源回收場變賣現金。」（見偵卷第10頁），其於本院審
    理時亦坦認：「東西不是我的。」等語（見本院卷第52 頁
    ），益徵被告對該屋留存之物屬他人所有，且該刨冰機係有
    價值之物等節知之甚詳，是被告上訴意旨以該屋係廢棄房屋
    ，以為該刨冰機是沒有人要等語置辯，委無足採。綜上所述
    ，本件事證明確，被告竊盜犯行堪予認定，應依法論科。被
    告上訴意旨執陳詞指摘原判決，為無理由。
四、關於施用毒品部分：
（一）訊據被告於本院審理時供稱，毒品部分以檢驗報告為準等
      語。查被告為警查獲後所採集之尿液經送鑑定，以ＥＩＡ
      酵素免疫分析法及ＧＣ／ＭＳ氣相層析／質譜儀法檢驗結
      果，均呈安非他命類陽性反應，此有臺灣檢驗科技股份有
      限公司100 年11月2 日濫用藥物檢驗報告及桃園縣政府警
      察局平鎮分局勘察採證同意書、被採尿人尿液暨毒品真實
      姓名與編號對照表各1 紙附卷可稽（偵查卷第12、13、14
      頁參照），足見被告有施用第二級毒品犯行。從而，本案
      事證明確，被告施用第二級毒品犯行，堪予認定，應依法
      論科。
（二）按法官於有罪判決中，究應如何量處罪刑，為實體法賦予
      審理法官裁量之刑罰權事項，法官行使此項裁量權，自得
      依據個案情節，參諸刑法第57條所定各款犯罪情狀之規定
      ，於該法定刑度範圍內，基於合義務性之裁量，量處被告
      罪刑；又刑之量定係事實審法院得自由裁量之事項，若其
      未有逾越法定刑之範圍，且亦非明顯違背正義者，即不得
      遽指為違法。又刑罰之量定，固屬法院自由裁量之職權行
      使，但仍應審酌刑法第57條所列各款事由及一切情狀，為
      酌量輕重之標準，並非漫無限制；在同一犯罪事實與情節
      ，如別無其他加重或減輕之原因，下級審法院量定之刑，
      亦無過重或失輕之不當情形，則上級審法院對下級審法院
      之職權行使，原則上應予尊重（最高法院76年度台上字第
      4984號、85年度台上字第2446 號判決意旨可資參酌）。
（三）本院審酌被告素行不佳，有多次毒品前科，前經觀察勒戒
      及強制戒治等程序，並遭法院判處徒刑，仍不知悔改，繼
      續沾染毒品惡習，其施用毒品行為對於自身危害程度非輕
      ，以及本件犯罪之動機、目的、手段等一切情狀，認原審
      判處被告施用第二級毒品，累犯，處有期徒刑5 月，如易
      科罰金，以新臺幣1000元折算1 日，核其認事用法，尚無
      不合，量刑亦稱妥適，應予維持。上訴人仍執前詞提起上
      訴，難認有理由，應予駁回。
五、綜上，被告上訴意旨執陳詞指摘原判決，均無理由，應予駁
    回。
據上論斷，應依刑事訴訟法第455 條之1 第1 項、第3 項、第36
8 條、第373 條，判決如主文。
本案經檢察官戴瑞麒到庭執行職務。
中    華    民    國   100    年    12    月    28    日
                  刑事第八庭  審判長法  官  劉為丕
                                    法  官  翁儀齡
                                    法  官  王育珍
以上正本證明與原本無異。
不得上訴。
                                    書記官  范升福
中    華    民    國   100    年    12    月    29    日